臺灣桃園地方法院民事判決　　　　　　　99年度訴字第1788號
原　　　告　田金茂
被　　　告　鄭守植
訴訟代理人　賴彌鼎律師
複　代理人　王道光律師
上列當事人間請求損害賠償事件，本院於民國100 年7 月25 日
言詞辯論終結，判決如下：
    主  文
被告應給付原告新台幣貳拾貳萬柒仟貳佰零捌元。
原告其餘之訴駁回。
訴訟費用由被告負擔三分之一，餘由原告負擔。
本判決第一項得假執行。但被告如以新臺幣貳拾貳萬柒仟貳佰零
捌元為原告預供擔保，得免為假執行。
原告其餘假執行之聲請駁回。
    事實及理由
壹、程序部分
    本件原告未於最後言詞辯論期日到場，核無民事訴訟法第38
    6 條各款所列情形，爰依被告聲請，准由其一造辯論而為判
    決。
貳、實體方面
一、原告主張：
  (一)被告於民國 97 年 12 月 13 日晚上某時許，與姓名均不詳
    之兩名成年男子及一名成年女子共乘向其兄鄭喻所借用車牌
    號碼7586-RM 號之自用小客車（下稱7586號小客車），沿國
    道1 號高速公路由南往北方向行駛行經桃園路段時，與原告
    所駕駛車牌號碼2E-0960 號自用小客車（下稱096 0 號小客
    車）發生行車糾紛；被告等人遂駕車於高速公路上一路緊追
    原告所駕駛之0960號小客車；同日晚上11時許，原告自林口
    交流道駛離高速公路，停靠在桃園縣龜山鄉○○路○ 段1 之
    1 號「0K便利商店」（下稱忠義路0K商店）前時，被告與上
    述兩名不詳姓名之成年男子，竟分持球棒砸擊原告所駕駛09
    60號小客車之前擋風玻璃、後擋風玻璃、駕駛座車窗玻璃、
    駕駛座車門、左側後車門，致上開物品損壞不堪使用；並分
    持球棒或徒手毆打、或以腳踢踹在車內之原告臉部、頭部，
    致原告受有臉、頭皮、眼睛及頸部挫傷、胸壁挫傷、左眼淤
    青、右側下巴浮腫等傷害。案經台灣桃園地方法院檢察署檢
    察官（下稱檢察官）對被告提起公訴，並經刑事第一審、第
    二審均判決被告共同傷害罪、毀損罪，另強制未遂罪成立並
    確定。
  (二)原告因被告上開之不法行為，受有下列損害：1.醫療費用：
    原告受傷就醫共支出新台幣（下同）5 萬元。其中至長庚醫
    院診療支出醫療費用3,858 元；其餘民俗療法部分則無單據
    。2.修車費用：原告0960號小客車遭被告砸毀而送修，分別
    支出工資5 萬9,500 元、材料費用13萬8,500 元，合計支出
    19萬8,000 元。3.精神慰撫金：原告遭被告毆打不法侵害身
    體，身心痛苦異常，謹請求慰撫金40萬元。以上合計請求64
    萬8,000 元。爰依民法侵權行為之規定，請求被告負損害賠
    償責任。又本件案發時間為97年12月13日晚上11時許，業經
    刑事判決調查明確。被告於刑事偵查中曾供稱該日晚上10時
    24分左右，目睹有車輛遭人砸毀，此與案發時間顯然不符，
    被告不可能事先預見半小時後發生之事件，亦可證明被告所
    辯係事後卸責之詞，不足採信。另原告於案發後10分鐘內以
    行動電話向警方報案，有行動電託報案紀錄表可證，足證案
    發時間為晚上11時許，可見本件確係被告與另兩名姓名不詳
    之成年男子，共同傷害原告、毀損汽車等語。並聲明：被告
    應給付原告64萬8,000元。
二、被告抗辯：
  (一)被告於97年12月31日22時17分許在桃園縣龜山鄉○○○路加
    油站加油後，同晚22點24分至案發地點附近之統一超商購物
    ，此時被告已見案發地點有車輛被砸毀情事，被告與同行友
    人不以為意，即駕車駛離現場經國道1 號高速公路往台中前
    進，有統一發票2 紙可為不在場證明。刑事二審判決雖認定
    本件案發時間為當晚23點6 分至23點16分之間，然被告當晚
    22點27分係身處桃園桃園縣龜山鄉○○○路361 號附近，又
    如何能駕車瞬間從高速公路桃園路段追趕原告而發生行車糾
    紛，並於同日晚上約11點至案發地點毆打原告？
  (二)原告於警詢、偵查、刑事一審中均稱係於97年12月13日晚上
    10點30分遭人毆打、毀損車輛，嗣於刑事一審中改稱案發時
    間是同日晚上11點多；證人曾冠穎於警詢亦證稱案發時間為
    97年12月13日晚上10點30分，嗣於刑事一審作證亦改稱案發
    時間為晚上11點多，顯係附合原告之說詞，渠等兩人之證詞
    前後不一，不得作為認定事實之依據。再者，原告及證人曾
    冠穎於警詢及偵查中均曾指認鄭淵仁為毆打原告之人，但檢
    察官查證後認事證不足而將鄭淵仁為不起訴處分。足見原告
    及證人曾冠穎之指認存有不真實之危險，此項危險不應由被
    告負擔，原告主張被告與他人共同毆打原告云云，並非事實
    ，不足採信。
  (三)縱認被告有侵權行為，惟基於無損害即無賠償之法理。茲駁
    斥原告之主張如下：1.維修工資部分：原告於警詢中稱：09
    60號小客車受損部位為：前後擋風玻璃、左側駕駛座玻璃、
    左側前後車門遭毀損等語；另依警方於97年12月14日所拍攝
    0960號小客車之照片顯示，該車遭人毀損處僅為前後擋風玻
    璃、左側駕駛座玻璃、左側前後車門；是原告所提出之估價
    單項目除項目1 駕駛座車門更換（工資3,750 元）、項目3
    左後座車門更換（工資3,750 元）、項目10車體前擋風玻璃
    破損更換（工資1,500 元）、項目11車體駕駛座側玻璃破損
    更換（工資500 元）、項目15車後視全景除霧式車窗玻璃更
    換（工資1, 500元）等維修項目，係原告自稱由本件侵權行
    為所生外，其餘均與本件侵權行為無關，則原告請求工資自
    應以上開項目合計1 萬1,000 元（3,750 ＋3,750 ＋1,50 0
    ＋500 ＋1,500 ＝1 萬1,000 元）為限，始為合理。
  (四)材料費部分：原告0960號小客車係92年3 月出廠，至97年12
    月13日止計使用5 年9 個月，惟汽車之耐用年數為5 年，足
    見該小客車已超過耐用年數，扣除10分之9 折舊後至多僅餘
    原價額之10分之1 。依原告提出之估價單所示，原告得請求
    之必要材料費用僅為項目1 、3 、10、11、15部分，共計4
    萬6,500 元，經扣除折舊金額後至多亦僅餘4,650 元，其逾
    此部分之請求，即屬無據。
  (五)醫療費用部分：依原告提出97年12月14日診斷證明所載，其
    僅受有臉、頭皮、眼睛及頸部挫傷、左眼淤青、右側下巴浮
    腫等傷勢，並無牙齒脫落情形，原告請求製作假牙之費用，
    自屬無據。又原告提出長庚醫院通知繳款單據，亦未載明醫
    療費用項目為何？上開醫療費用3,858 元部分，無從證明係
    因本件侵權行為所生之必要費用，是原告請求5 萬元之醫療
    費用，委不足採。又精神慰撫金部分：依雙方身份、收入及
    加害程度等情衡量，原告請求40萬元，顯屬過高，應予酌減
    。
  (六)答辯聲明：原告之訴駁回。若受不利判決，願供擔保請准免
    予宣告假執行。
三、本院判斷
    原告主張被告於97年12月13日在忠義路「OK便利商店」前，
    與另二名姓名不詳之成年男子，分持球棒砸擊原告所駕0960
    小客車之前擋風玻璃、後擋風玻璃、駕駛座車窗玻璃、駕駛
    座車門、左側後車門，致上開物品損壞不堪使用；並持球棒
    或徒手毆傷原告頭、臉、胸、左眼及下巴等處成傷，原告提
    出刑事告訴後，經檢察官提起公訴（98年度偵字第2457號）
    ，並經本院刑事庭以98年度易字第1284號（下稱刑事一審判
    決）判處被告成立共同傷害、毀損，及強制未遂罪，經上訴
    後遭台灣高等法院以99年度上易字1726號（下稱刑事二審判
    決）駁回上訴確定，本院並依職權調閱上開刑事卷宗，核閱
    屬實，此為被告所否認，抗辯刑事判決違法誤判，伊無上述
    侵權行為云云。是本件應予審究者厥為：
  (一)本件案發時間為何？
  1.原告於99年12月13日於本院審理中陳稱：「（原告被毆打的
    時間、地點？）被打的時間大概在97年12月13日晚上11時10
    分到11時30分．．。地點在忠義路3 段1-1 號OK便利商店」
    等語（見本院卷第44頁背面）；於本院刑事一審以告訴人身
    分具結證稱：被砸車的時間約是11點多，因為伊進入店裡跟
    曾冠穎說話時，有用手機拍下曾冠穎的臉，我手機上有當初
    的時間．．（告訴人當庭庭呈自己手機予審判長勘驗，時間
    為97年12月13日晚上11點26分）」；「（被砸（車）後隔多
    久才去拍曾冠穎的照片）頂多約隔5 分鐘至10分鐘」等語（
    見刑事一審卷第67頁背面）；審酌，原告於刑事庭一審當庭
    將其於案發後10分鐘進入便利商店內，以行動電話拍攝內存
    證人曾冠穎照片檔案提示予審判長勘驗，該照片上顯示時間
    確係97年12月13日晚上11時26分，且上開行動電話待機畫面
    顯示之時間，亦本院刑事一審審判長手錶之示時間核對一致
    ，堪信上開照片所示時間並無造假之可能（見刑事一審卷第
    74 至75 頁），足供為本件判定案發時間之依據。再者，原
    告於案發當晚即97年12月13日晚上11點31分隨即其以其所持
    之0000000000行動電話向警方報案，有台灣大哥大行動電話
    查詢表可證（見桃園地檢署98年偵字第2457號卷第56頁）；
    並經刑事二審依職權向桃園縣政府警察局調取該次行動電話
    報案紀錄表，發現該局勤務指揮中心確實於97年12月13日晚
    間11時31分受理0000000000號行動電話報案，內容為「忠義
    路3 段1 之1 號0K超商門口，報案人被打傷且車被砸」等情
    ，有桃園縣警察局99年8 月31日桃警勤字第099008 0778 號
    函及所附受理行動電話報案紀錄表可稽（見刑事二審卷第96
    頁至97頁），可證實原告於案發後第一時間即已報案；再核
    閱原告於案發後第二天即到長庚醫院急診就醫診斷，其受有
    「臉、頭皮、眼睛及頸部挫傷、胸壁挫傷、左眼淤青、右側
    下巴浮腫」等傷害，有診斷證明書可憑（同上偵字卷第26頁
    ）；此外，並有警方於案發後第二天即97年12月14日所拍攝
    0960號小客車被砸毀後之照片在卷可佐（同上偵字卷第38頁
    至41頁）。而證人曾冠穎於本院審理中亦具結證稱：「（何
    時看見案發經過？）大概當天晚上11時20幾分看到案發經過
    」；「（原告問：證人有漏陳述，證人有拿張紙寫對方的車
    號）證人稱：有這回事」；「（上開三人動手打原告，時間
    持續多久？）5 分鐘」等語（見本院卷第95頁背面至96頁背
    面）；於本院刑事庭一審審理中結證證稱：「（檢察官問：
    是否有將你記下車牌號碼告訴前車被打的駕駛人）證人答：
    有。」；「事發時間約在11點多，我在補煙酒時才看到事情
    的．．」；「有看到告訴人（即原告）被打到嘴角都是血」
    等語（分別見刑事一審卷第67頁背面、68頁背面）。綜上「
    證人證述案發時間」、「行動電話報案紀錄表所載原告報案
    時間」及「診斷證明書」、「被砸汽車之照片」交相互核大
    致相符，信無捏造犯罪事實及案發時間之可能，堪予採信。
    是本件案發時間約在97年12月13日晚上11點6 分至15分鐘左
    右，原告於當晚11點26分以手機拍攝忠義路0K商店店員曾冠
    穎，旋即於同晚11點31分以行動電話向110 報案之事實，堪
    予採信。
  2.被告抗辯原告與曾冠穎於警詢時供稱案發時間為晚間10時30
    分左右，而警方當時所填製之三聯單就案發時間亦為相同之
    記載，足見案發時間為晚上10點30分云云。惟查，原告於刑
    事庭以告訴人身分證稱：當初向警方說的（案發）時間記錯
    了，看過（當庭勘驗有拍攝店員即證曾冠穎照片畫面之）手
    機才確定當時是晚上11點多等語（見刑事一審卷第67頁背面
    ）；又證人曾冠穎於本院刑事一審審理中亦具結證稱：97年
    12月每天晚上到0K商店上班時間都是晚上10點半至第二天的
    早上6 點半。．．，案發當天不是伊一到0K商店就發生的，
    有經過一些時間．．．。我於警訊中把案發時間說成是我上
    班時間，所以就寫成（晚上）10點半，當時我講錯了，是上
    班後沒有多久才發生的，．．案發時間約在（晚上）11點多
    才發生的，我在補煙酒才看到事情的．．等語（見刑事一審
    卷第68頁背面）。審酌，原告於案發當時遭受被告及其他兩
    名不詳姓名男子圍毆，遽遭意外事故，在未看錶情形下，記
    錯時間，乃人情之常；而證人曾冠穎目擊此一暴力事件，驚
    慌下亦難免記憶偏差，尚難遽然否認渠等證言之真正；且依
    「原告陳述之案發時間」及「行動電話報案紀錄表」及「警
    方（於第一時間）受理報案紀錄表」之書證互核後，即足可
    認定案發時間，顯見原告及證人曾冠穎於偵查中所述之案發
    時間晚上10點半，乃渠等記憶偏差所致，自應以渠等於刑事
    一審之證述之「案發時間」為真實可採。是被告此部分抗辯
    ，委無可採。
  (二)被告是否有共同毆打原告？
  1.被告於警詢中即稱「97年12月13日晚上10點許，到忠義路3
    段的便利商店購物．．有注意到0960的車子，停在忠義路3
    段的便利商店附近．．．。當時那台車的後車窗有遭打破的
    痕跡」等語（同上偵字卷第12頁）：復於偵查中具狀主張伊
    與友人黃冠育、吳姿嫻、吳泓  儒駕駛7586號小客車於97年
    12月13日晚間10時17分至桃園縣龜山鄉○○○路加油，嗣於
    同晚10時24分至案發地點附近忠義路、大湖路之超商購物，
    被告於結帳時即聽聞店員談論剛剛店外有人打架走出店外，
    發現忠義路店側之汽車遭砸毀云云（同上偵字卷第86頁），
    並提出加油站及統一超商之發票各1 紙以為不在場證明，而
    證人黃冠育、吳姿嫻於刑事一審亦附和被告之說詞，作相同
    之證述（見刑事一審卷第25頁至30頁）。
  2.惟原告被砸車及遭毆打之時間為97年12月13日晚間11 時6分
    後20分鐘內之期間，已如前述。當晚10時24分被告在超商結
    帳時，上開砸車、打人之暴力事件根本尚未發生，豈有可能
    「有店員談論此事」？如何可能證人黃冠育於陪同鄭守植至
    超商購物時，二人都在該超商門口看到忠義路有台「被砸的
    車」？焉有可能證人吳姿嫻聽被告說「那邊有車子被砸」？
    如若本件砸車、打人之事與被告無涉，何以被告、證人黃冠
    育、吳姿嫻於偵查及刑事一審中須杜撰渠等於97年12月13日
    晚間10時24分前、後，至龜山鄉○○路、大湖路口之超商購
    物時有「看見有台車子被砸」，或「聽聞店員談論剛剛店外
    有人打架」等情事？至於被告在偵查中提出當晚10時17分之
    加油發票，10時24分之超商發票（同上偵字2457號卷第75、
    77頁），均為案發約1 小時以前之購物證明，衡諸被告與其
    他人所駕駛之汽車機動性甚高，尚難以被告所持上開統一發
    票2 紙而認係「不在場證明」，是被告此部分所辯，亦無足
    取。
  (三)原告指認之證據力為何？
    被告復抗辯原告曾於警詢誤指訴外人吳欣鴻為加害人；亦曾
    誤指鄭淵仁為共同加害人，足見其指認有錯誤之危險云云。
    經查，原告於案發後翌日即97年12月14日17點向警方報案證
    稱：7568-RH 小客車為施暴者所乘坐之汽車（同上偵字卷第
    18頁），並指認吳欣鴻為加害人云云。惟查，原告向警方提
    供之涉案車號「7568」並無錯誤，惟將「RM」誤植為「RH」
    ，致誤認加害人；然證人曾冠穎於警詢時係證稱：施暴者之
    車牌號為7568-RH 或7568-RM 等語（同上偵字卷第43頁），
    足見原告指認錯誤係證人曾冠穎所提供之車牌號碼之英文字
    部分有兩組所致。然原告旋於誤指認之當日約兩小時後即97
    年12月14日晚上19點25分向警方表示指證錯誤，有調查筆錄
    可證（同上偵字卷第20頁），足徵原告並未因遽逢意外遭圍
    毆，即胡亂指認或濫行告訴。又原告於97年12月27日再向警
    方指認：下手施暴者所駕駛之車輛號碼為7568-RM ，被告及
    鄭淵仁為共同加害人（同上偵字卷第23頁、28頁、29頁）；
    並於偵查中亦當庭指認被告即為下手施暴人之一（同上偵字
    卷第102 頁）。斟酌，原告指認被告係直接徒手或持械攻擊
    原告之人，距離甚近，且距離案發時間不長，記憶深刻，辨
    識應屬明確，而屬可信。另經原告指認為共同加害人之鄭淵
    仁經檢察官測謊鑑測結果，認事證不足而予以不起訴處分（
    同上偵字卷第115 頁至123 頁）。而被告則經檢察官通知則
    未參與測謊，苟若被告未共同參與他人下手施暴，何以不願
    參與檢察官所通知之測謊？再參以被告自承於案發當晚10點
    多在案發地點附近，並於刑事一審稱「聽聞店員談論打架」
    、「看見被砸的車子」等不實在之情節，已如前述，堪信被
    告即為下手施暴實施共同侵權行為人之一甚明。從而，原告
    主張被告故意侵其身體致其受傷，依法負侵權行為損害賠償
    責任，洵屬有據。
  (四)按因故意或過失，不法侵害他人之權利者，負損害賠償責任
    ；故意以背於善良風俗之方法加損害於他人者，亦同；不法
    侵害他人之身體、健康、名譽、自由、信用、隱私、貞操，
    或不法侵害其他人格法益而情節重大者，被害人雖非財產上
    之損害，亦得請求賠償相當之金額，民法第184 條第1 項、
    第195 條第1 項分別定有明文。又損害賠償之範圍，除法律
    另有規定或契約另有訂定外，應以填補債權人所受損害及所
    失利益為限。被告不法侵害原告之身體、財產，既經認定，
    原告主張依上開規定請求被告賠償損害，核屬有據。
  (五)原告可請求之損害賠償金額若干？
  1.醫療費用部分：
    原告主張其因被告故意傷害所支出之醫療費用共5 萬元，其
    中3,858 元已據其提出長庚醫院醫療費用繳納通知單影本為
    證（見本院卷第75頁），上開繳款通知單雖無醫療項目之記
    載。惟細繹其內容為：「本院前於97年12月14日曾致函台端
    （按指原告），請台端繳納未結清之醫療費用暨新台幣3,85
    8 元，但至今仍未蒙辦理．．」等語，此與原告係於97年12
    月14日13時許（即案發翌日）至長庚醫院急診室求診，有長
    庚紀念醫院診斷證明書可稽（同上偵字卷第26頁）互核相符
    ，是上開通知書所載金額為原告因本件侵權行為受傷所支出
    之必要醫療費用，堪信屬實。是原告此部分請求，應予准許
    。另原告主張其餘醫療費用屬民俗療法，惟並未提出任何單
    據以實其說（見本院卷第97頁背面），尚無法證明原告有此
    部分支出，是原告此部分請求，無從准許。
  2.車輛毀損修復費部分：
  (1)原告主張因被告砸車致車輛受有損害，計修理材料費共13萬
    8,500 元、工資共5 萬9,5 00元，合計支出19萬8,000 元之
    修理費用，業據其提出估價單一份在卷可查（見本院卷第73
    頁）。被告雖抗辯原告僅能就偵查中所述之前後擋風玻璃、
    左側駕駛座玻璃、左側前後車門遭毀損（見偵查卷第18頁）
    部分求償云云。惟查，原告於警詢中遽遭圍毆變故，自不可
    能期待其鉅細靡遺陳述0960號小客車受損之全部情形。且細
    閱原告0960小客車，並非僅有上開損害應回復原狀，另有左
    前側駕駛座車門、前端葉子板有敲擊、凹陷之明顯損害及右
    側後門有刮痕、凹陷，亦有照片可稽（見本院卷第21頁、第
    22頁之照片、及上開偵字卷第38頁至41頁）。是原告所提出
    之估價單所列載修理項目，堪信為真正。被告此部分抗辯，
    即無足取。
  (2)按損害賠償之目的在於填補所生之損害，其應回復者，係損
    害事故發生前之應有狀態。依民法第196 條請求賠償物被毀
    損所減少之價額，得以修復費用為估定之標準，但以必要者
    為限（例如：修理材料以新品換舊品，應予折舊），如修理
    材料以新零件更換被損害之舊零件，計算損害賠償額時，自
    應將零件折舊部分予以扣除（最高法院93年度台上字第381
    號判決意旨參照）。而依行政院86年12月30日行政院台（86
    ）財字第52053 號令發布之修正固定資產耐用年數表及行政
    院45年7 月31日台（45）財字第4180號函公布之固定資產折
    舊率表所示，非運輸業用客、貨車之折舊年限為5 年；再依
    定率遞減法每年折舊千分之369 ，其最後1 年之折舊額，加
    歷年折舊累計額，其總和不得超過該資產成本原額10分之9
    。復參酌營利事業所得稅查核準則第95條第6 項規定：「固
    定資產提列折舊採用平均法、定率遞減法或年數合計法者，
    以一年為計算單位；其使用期間未滿一年者，按實際使用之
    月數相當於全年之比例計算之；不滿一月者，以月計。」。
    經查，原告所有之0960號小客車車係於92年3 月出廠，有車
    籍資料查詢畫面在卷可稽（同上偵字卷第25頁），至97年12
    月13日遭被告毀損時已使用5 年9 月，足認該汽車之實際使
    用年數已逾5 年之耐用年數，該汽車損害發生前之應有狀態
    ，於零件部分自應扣除折舊。從而，原告得請求被告賠償必
    要材料費用，共計13萬8,500 元，經扣除折舊金額後餘1 萬
    3,850 元（計算式：13萬8,500 元×1/10，元以下四捨五入
    ）為限。另加計維修工資5 萬9,500 元後，原告可請求修理
    費用共計7 萬3,350 元，應予准許，其逾此範圍之請求，則
    屬無據。
  3.精神慰撫金部分：
    按不法侵害他人人格權，被害人受有非財產上損害，請求加
    害人賠償相當金額慰撫金時，法院對於慰撫金之量定，應斟
    酌實際加害情形，所造成影響、被害人痛苦之程度、兩造之
    身份地位定相當之數額，最高法院51年台上字第223 號判例
    可資參照。被告故意不法侵害原告身體，致原告精神上自受
    有痛苦，是其請求被告賠償慰撫金，於法有據。審酌原告名
    下有土地2 筆及汽車2 輛，財產總額為62萬9,200 元，97年
    度所得資料為76萬2,039 元元，98年所得資料59萬1,650 元
    ；而被告於行為時尚在服役中，並無財產資料，亦僅查其97
    年度所得資料為2 萬9,715 元、98年度所得資料為4 萬2,16
    1 元，有兩造上開兩個年度之財產所得調件明細表在卷可考
    （見本院卷第26頁至37頁），兼衡兩造之經濟地位、原告所
    受傷害程度等一切情狀後，認原告請求慰撫金40萬元，尚屬
    過高，應核減為以15萬元為適當。其逾此範圍之請求，則無
    所據，不應准許。
四、綜上所述，原告得請求被告賠償之數額，計醫療費用3,858
    元，修車費用7 萬3,350 元、精神慰撫金15萬元，合計為22
    萬7,208 元。從而，原告依據侵權行為之法律關係，請求被
    告應給付原告22萬7,208 元，為有理由，應予准許，其逾此
    範圍之請求，為無理由，應予駁回。
五、原告雖未陳明願供擔保聲請宣告假執行，就其勝訴部分，因
    所命給付金額未逾50萬元，依民事訴訟法第389 條第1 項第
    5 款規定，應依職權宣告假執行。另被告陳明願供擔保請准
    免予宣告假執行，爰酌定相當金額准許之。
六、本件事證已臻明確，兩造其餘攻擊防禦方法，核與本判決結
    果無影響，爰不一一論述，併此敘明。
七、據上論結，本件原告之訴為一部有理由，一部無理由，依民
    事訴訟法第 79 條、第 389 條第 1 項第 5 款、第 392 條
    第 2 項，判決如主文。
中    華    民    國    100    年    8    月   19    日
                  民事第二庭        法  官  張金柱
如不服本判決，應於送達後 20 日內，向本院提出上訴狀，如委
任律師提起上訴，應一併繳交上訴審裁判費。
以上正本係照原本作成。
中    華    民    國   100    年    8     月    22    日
                                    書記官  葉靜瑜